【裁判字號】    90,上易,892
【裁判日期】    900629
【裁判案由】    賭博
【裁判全文】
臺灣高等法院臺南分院刑事判決                九十年度上易字第八九二號    Ｇ
      上  訴  人
      即  被  告  甲  ○  ○
右上訴人因賭博案件，不服臺灣雲林地方法院九十年度易字第二五二號中華民國九十
年五月四日第一審判決（起訴案號：臺灣雲林地方法院檢察署年度偵字第九十年度偵
字第八三一號），提起上訴，本院判決如左：
      主      文
上訴駁回。
      事      實
一、甲○○係雲林縣西螺鎮○○里○○路二二三號地下一樓「米奇遊藝場」負責人，
    基於常業賭博之犯意，自民國（下同）八十七年十月二十八日起，在上址擺設７
    ＰＫ、滿貫大亨、水果盤及十三支等賭博性電動機具四十台，供不特定人以開分
    方式賭博財物，而恃以維生。其賭法為顧客以金錢開分押注分數，如中獎可得倍
    數不等之分數，如未押中則所押注分數為機具沒入，若結束不玩時，可以相同比
    例兌換現金。嗣於九十年一月十日凌晨一時二十分許，賭客乙○○、丙○○二人
    在上址分別賭玩水果盤、滿貫大亨時，為警當場查獲，並扣得上開電動機具中之
    十八台（ＩＣ板共十八片）。
二、案經雲林縣警察局西螺分局報請台灣雲林地方法院檢察署檢察官偵查起訴。
      理      由
一、上訴人即被告甲○○固坦承於上揭時地有經營上開遊藝場擺設７ＰＫ、滿貫大亨
    、水果盤及十三支等賭博性電動機具四十台，另上訴人即被告乙○○、丙○○亦
    固坦承於上開時地有把玩電動玩具等情不諱，惟被告三人，均矢口否認有右揭犯
    行，被告甲○○辯稱：「米奇遊藝場」並沒有讓客人將押注所得分數兌換現金，
    客人玩剩的分數都是用寄分卡寄分，下次可繼續玩云云；被告乙○○、丙○○均
    辯稱：我等有在現場玩電動玩具，但是分數沒有兌換現金云云。經查，被告乙○○於其第二次警訊時供稱：因我所帶來之現金皆向遊藝場開分而用盡，在要離開
    該遊藝場時發現其所騎乘之機車沒有汽油，於是便向被告甲○○借錢，被告甲○○就表示可以將剩下的分數兌換現金給我，並在廁所旁交錢給我等語（見警卷第
    四頁反面），足見上開「米奇遊藝場」確有用現金兌換分數之情形，雖被告乙○○於原審及本院審理時另辯稱：上開警訊供詞是他自己編的，因為警察告訴他說
    趕快說出來，可以快一點回去云云，然右開警訊錄音帶，經原審院當庭勘驗，其
    中承辦警員係就被告乙○○犯罪情節一一訊問，而被告乙○○確實坦承上開犯行
    ，另錄音帶中承辦警員之訊問口吻亦屬平和而無脅迫之情（見原審卷第四十三頁
    ），核與證人即製作被告乙○○警訊筆錄之警員張麟壽於原審審理中證稱：上開
    警訊筆錄都是依照被告乙○○所說的情節製作，並沒事先作好筆錄然後要被告照
    著念的情形等語（見原審卷第四十四、四十五頁）相符，是被告乙○○於第二次
    警訊時之自白顯係出於任意，應屬真實，自得採為本案論斷之依據。至被告丙○○雖於第二次警訊筆錄時翻異前詞，以其因第一次警訊時心情緊張，才會把三百
    分說成三百元云云置辯，惟被告丙○○於第一次警訊筆錄時供稱：剩餘分數叫老
    闆關掉機具可換積分卡、飲料及全數之新台幣，他有於八十九年十二月某日進入
    該店玩滿貫大亨麻將，剩餘三十分跟老闆換回新台幣三百元，老闆就在裡面拿錢
    給他等語（見警卷第五頁反面），就如何兌換、兌換比率及兌換的地點都供述的
    相當明確，顯無誤說之情形，且上開警訊筆錄亦經被告丙○○簽名並捺指印，足
    見被告丙○○當時確曾供述上開「米奇遊藝場」確有以分數有兌換現金之情形無
    誤。此外，並有扣案電玩機具及雲林縣警察局西螺分局臨檢紀錄表可資佐證。又
    被告甲○○有固定地點經營「米奇遊藝場」，且經營時間非短，其提供數量不少
    之賭電玩機具供客人押注所得分數兌換現金，顯見其係恃此為生活之資，為常業
    犯甚明。故被告三人上開所辯，要屬事後卸責之詞，皆不足採，其等事證明確，
    犯行均堪認定。
二、核被告甲○○係「米奇遊藝場」之負責人，於上址擺設賭博性電動機具，供不特
    定人以開分方式賭博財物，以經營該遊藝場為職業，而維持其日常生活之需，其
    所為，係犯刑法第二百六十七條之常業賭博罪；又被告乙○○、丙○○二人所為
    ，均係犯刑法第二百六十六條第一項前段之賭博罪。被告丙○○雖於本院審理中
    主張其罹有精神分裂症，並提出診斷證明書一份為證，然此尚難證明其於上開犯
    罪行為時有該病症發作足構成精神耗弱或喪失之情事，爰不予以減刑，附此敘明
    。
三、原審認被告三人之罪證明確，因予適用刑法第二條第一項前段、第二百六十七條
    、第二百六十六條第一項前段、第二項、修正後刑法第四十一條第一項前段、第
    四十二條第二項，罰金罰鍰提高標準條例第一條前段、第二條等規定，並審酌被
    告三人之素行、犯罪動機、目的、手段、方法、智識程度、生活狀況，及被告甲○○提供電動玩具供人賭博財物，以從中獲取不法利益，助長社會僥倖心理，使
    人廢時失業，易趨於遊惰，影響正常之社會經濟活動，被告乙○○、丙○○欠缺
    正當娛樂場所，一時未及深思致罹本罪，及其等犯後仍否認犯行等一切情狀，分
    別量處被告甲○○有期徒刑六月，另被告乙○○、丙○○各為罰金一千元，並對
    被告甲○○諭知易科罰金、及對被告乙○○、丙○○諭知易服勞役，均以三百元
    折算一日之標準。又按刑法第四十一條易科罰金之規定，已於九十年一月十日修
    正公布，同年月十二日生效，依刑法第二條第一項前段規定，應適用修正後之刑
    法第四十一條第一項本文，諭知易科罰金之折算標準，併此敘明。扣押之電動賭
    博機具十八台（ＩＣ板共十八片），係當場賭博之器具，爰依刑法第二百六十六
    條第二項規定併予宣告沒收之。本院經核原判決認事用法及量刑，並無不合。被
    告三人上訴空言否認犯罪而指摘原判決有不當之處，均為無理由，應予駁回。
據上論斷，應依刑事訴訟法第三百六十八條，判決如主文。
本案經檢察官王碧霞到庭執行職務。
中    華    民    國      九十      年      六      月        廿九      日
                                  臺灣高等法院臺南分院刑事第一庭
                                      審判長法官  鄭    文    肅
                                            法官  黃    三    哲
                                            法官  王    浦    傑
右正本證明與原本無異。
不得上訴。
                                      法院書記官  蔡    振    豐
中    華    民    國      九十      年      七      月       四         日
附錄法條：
刑法第二百六十七條：以賭博為常業者，處二年以下有期徒刑，得併科一千元以下罰
                    金。
刑法第二百六十六條第一項前段：在公共場所或公眾得出入之場所賭博財物者，處一
                              千元以下罰金。


司法院資訊處製作；財團法人民間司法改革基金會備份。
